【裁判字號】    95,上易,424
【裁判日期】    950413
【裁判案由】    毒品危害防制條例
【裁判全文】
臺灣高等法院刑事判決                 95年度上易字第424號
    上  訴  人  臺灣基隆地方法院檢察署檢察官
    被      告  甲○○
上列上訴人因被告違反毒品危害防制條例案件，不服臺灣基隆地
方法院94年度易字第571號，中華民國95年1月27日第一審判決（
起訴案號：臺灣基隆地方法院檢察署94年度毒偵字第3215號），
提起上訴，暨移送併辦（併案案號：臺灣基隆地方法院檢察署95
年度毒偵字第117號、第500號），本院判決如下：
    主  文
原判決撤銷。
甲○○連續施用第二級毒品，累犯，處有期徒刑柒月。扣案第二
級毒品安非他命貳包（毛重共壹點零伍公克）沒收銷燬之。
    事  實
一、甲○○基於施用第二級毒品安非他命之概括犯意，先後於(一)
    民國94年11月 9日上午11時許，在基隆市○○路21號住處，
    以將安非他命置入玻璃瓶內加熱產生煙霧而吸食之方式，施
    用安非他命 1次；(二)94年11月24日19時40分許採尿前96小時
    內某時（扣除查獲當日19時10分許迄採尿時止，為警監控無
    施用可能之時間），在不詳地點，以不詳方式，施用安非他
    命 1次；(三)95年1月2日20、21時許，在上揭住處，以將安非
    他命置入吸食器內用火燒烤吸食其煙霧之方式，施用安非他
    命1次。嗣分別於(一)94年11月9日13時許，在上揭住處為警查
    獲；(二)94年11月24日19時10分許，在基隆市○○區○路59號
    前為警查獲，並扣得其所有之第一級毒品海洛因0.2公克（
    持有第一級毒品海洛因部分另案審理）；(三)95年1月3日10時
    20 分許，在基隆市○○區○○路、信六路口為警查獲，並
    扣得其所有之第二級毒品安非他命2包（毛重共1.05公克）
    。
二、案經基隆市警察局第三分局、第一分局報告臺灣基隆地方法
    院檢察署檢察官偵查起訴及移送併辦。
    理  由
一、上揭事實，業據被告於原審及本院坦承不諱（見原審卷第38
    頁、第45頁、本院卷第37頁、第38頁），復有其先後於94
    年11月9日13時許，94年11月24日19時40分許，95年1月
    3 日12時20分許，為警查獲後所採集之尿液，經送檢驗結果
    ，除94年11月9日該次僅呈甲基安非他命陽性反應外，餘2次
    均呈安非他命及甲基安非他命陽性反應，有臺灣尖端先進生
    技醫藥股份有限公司94年11月18日、94年12月 2日濫用藥物
    檢驗報告、昭信科技顧問股份有限公司95年 1月27日濫用藥
    物尿液檢體檢驗報告、法務部調查局95年 1月20日調科壹字
    第09522210330 號檢驗通知書附卷可稽（見毒偵3215號卷第
    10頁、偵4756號卷第47頁、毒偵第117號卷第60頁、原審卷
    第50頁）。再上述檢驗結果，皆以氣相層析質普儀分析法（
    ＧＣ／ＭＳ）加以確認；其檢驗方法係以「氣相層析儀」先
    將物質氣化後，再經分析管分離，由於各種物質之沸點及對
    管柱之吸附力不同，在經過檢測器（Detector）測定後，表
    現出不同之滯留時間（Retens ion time），以滯留時間來
    判斷係何種物質；再利用「質譜儀」為檢測器，將物質撞擊
    成碎片，記錄其質譜圖。因每個化合物之鍵結能力不同，故
    不同之物質會有其特定之質譜圖，因此在物質之判斷上有如
    指紋之鑑定，在理論上，扣除人為因素，其精確度已接近百
    分之百。此外復有扣案安非他命2包（毛重共1.05公克）足
    資佐證（見毒偵117號卷第14頁、第24頁），堪認被告前開
    自白應與事實相符。本件事證明確，被告犯行堪以認定，應
    依法論處。
二、核被告所為，係犯毒品危害防制條例第10條第2項之施用第
    二級毒品罪。臺灣基隆地方法院檢察署95年度毒偵字第500
    號、117號移送本院併辦部分，即檢察官所指被告分別於
    94年11月24日19時40分許經警採尿前96小時內某時（扣除查
    獲當日19時10分許迄採尿時止，為警監控無施用可能之時間
    ），95年1月2日20、21時許，再施用第二級毒品安非他命
    之犯行，雖未經檢察官提起公訴，惟與檢察官起訴部分，有
    裁判上一罪之連續犯關係，基於審判不可分原則，本院自得
    併予審究。被告施用第二級毒品前之持有毒品低度行為，為
    施用毒品之高度行為所吸收，不另論罪。被告先後多次施用
    第二級毒品安非他命，均時間緊接，犯罪構成要件亦相同，
    係基於概括之犯意而為，均應依連續犯之規定論以一罪，並
    依法加重其刑。被告曾因施用第二級毒品案件，先後經原審
    法院以89年度基簡字第53號判決、第213號判決，分別判處
    有期徒刑6月確定，合併執行有期徒刑10月，迨91年2月21日
    因口腔癌保外就醫，並於94年7月15日就所餘刑期易科罰金
    執行完畢，有本院被告全國前案紀錄表在卷足憑，其受有期
    徒刑執行完畢後5年內，再犯有期徒刑以上之本罪，為累犯
    ，應依刑法第47條之規定，加重其刑，並依法遞加之。
三、原審以被告事證明確，予以論罪科刑，固非無見，惟臺灣基
    隆地方法院檢察署95年度毒偵字第500號、第117號移送本院
    併案部分，原審未及審酌，尚有未合。檢察官上訴表示不服
    ，為有理由，應由本院將原判決撤銷改判。爰審酌被告已有
    多次施用毒品之前案紀錄，猶因施用安非他命再犯本罪，顯
    未衷心悛悔，漠視法令之禁制，雖稱因口腔癌止痛，惟未循
    正途由醫師處方，竟恣意濫用藥品，仍屬非法，兼衡其施用
    安非他命所生危害實以自戕健康為主，於他人尚無明顯重大
    危害及其犯後終能供認無隱，態度良好等一切情狀，量處如
    主文第二項所示之刑。扣案安非他命2包（毛重共1.05公克
    ），係屬被告所有供其施用之物，業經被告自承在卷（毒偵
    第117號卷第38頁），依毒品危害防治條例第18條第1項前段
    之規定，不問屬於犯人與否，均應沒收銷燬之。
據上論斷，應依刑事訴訟法第369條第1項前段、第364條、第299
條第1項前段，毒品危害防治條例第10條第2項、第18條第1項、
刑法第11條前段、第56條、第47條，判決如主文。
本案經檢察官曾忠己到庭執行職務。
中    華    民    國    95    年    4     月    13    日
                  刑事第二十庭審判長法  官  尤豐彥
                                    法  官  張明松
                                    法  官  魏新國
以上正本證明與原本無異。
不得上訴。
                                    書記官  何子傑
中    華    民    國    95    年    4     月    13    日
附錄：本案論罪科刑法條全文
毒品危害防制條例第10條第2項：
施用第二級毒品者，處三年以下有期徒刑。


司法院資訊處製作；財團法人民間司法改革基金會備份。
